【裁判字號】    96,交聲,1046
【裁判日期】    970225
【裁判案由】    聲明異議
【裁判全文】
臺灣臺南地方法院交通事件裁定        96年度交聲字第1046號
移送機關    交通部公路總局嘉義區監理所臺南監理站
異議人即    甲○○
受處分人
上列受處分人因違反道路交通管理處罰條例案件，對於交通部公
路總局嘉義區監理所臺南監理站民國96年11月13日所為之裁決處
分（處分案號：嘉監南字第裁74-S00000000號），就關於拒絕停
車接受稽查而逃逸部分聲明異議，本院裁定如下：
    主  文
原處分關於違反道路交通管理處罰條例之拒絕停車接受稽查而逃
逸部分撤銷。
甲○○上揭撤銷部分不罰。
    理  由
一、原處分意旨略以：異議人即受處分人甲○○（下稱異議人）
    騎乘車號ＮＮＢ－０三一號重型機車，於民國九十五年十二
    月六日七時三十九分許，在台南市○○路、長榮路三段路口
    ，因駕車行經有燈光號誌之交岔路口紅燈右轉行為（部分違
    規行為未經異議）、經警方攔查不服取締逃逸，遭警逕行舉
    發，嗣經原處分機關即交通部公路總局嘉義區監理所台南監
    理站查證屬實，依道路交通管理處罰條例（下稱處罰條例）
    第六十條第一項、第六十三條第一項之規定，裁處異議人罰
    鍰新臺幣（下同）三千元，並記違規點數一點。
二、本件異議意旨略以：異議人對於紅燈右轉之違規並不爭執，
    惟因車子很快就右轉過去，雖有聽到微量的鳴笛聲，但因車
    子已離路口有一段距離，所以認為警員取締的對象是我後面
    的車子，而未將車子停下，絕非不服稽查取締，警員行為意
    思表示不明確，導致異議人不知有攔查取締，為此處罰異議
    人實有錯誤，為此聲明異議等語。
三、經查：異議人騎乘車號ＮＮＢ－０三一號重型機車，於上揭
    時地，經警逕行舉發有違反處罰條例之行為（紅燈右轉），
    經警方攔查不服取締逃逸之違規事實，雖有卷附違規查詢報
    表及原處分機關九十六年十一月十三日嘉監南字第裁74-S00
    000000號裁決書可稽，惟證人即舉發本件之警員林正輝於本
    院九十六年二月十四日調查時證稱：「（當時有看到紅燈右
    轉的違規駕駛人嗎？）有，是個男的，單獨一人。」、「我
    當時有吹哨子並作手勢要他停車。」、「（甲○○當時有看
    到你對他作手勢要他停車？）我不知道，他很快就右轉過去
    ，所以我才又吹哨子。」等語，核與異議人於本院同日調查
    時供稱：「（當天機車是你騎乘的？）是的。」、「（當時
    有不服取締嗎？）沒有，我從大學路右轉長榮路，‧‧‧我
    車子已經過來一段時間後，有聽到微量哨子聲，我以為警察
    在取締別人，所以才沒有停。」、「我紅燈右轉的時候很快
    ，警察根本來不及吹哨子，等我過去一段時間後，才聽到微
    量的聲音。」、「（有無看到警察比手勢要你停下？）沒有
    ，我紅燈轉的很快。」等語（經調閱本院九十六年度交聲字
    第二九號本院卷第十六頁至第十八頁）相符，故異議人辯稱
    紅燈違規右轉當時並未看到警察有攔停手勢之警示動作，且
    於右轉一段時間後始聽到哨聲，故不知警察係要攔查伊，並
    無拒絕停車接受稽查而逃逸乙節，應可採信。
四、綜上所述，異議人即未有拒絕停車接受稽查而逃逸之違規行
    為，則原處分機關遽以處罰條例第六十條第一項及第六十三
    條第一項裁處異議人，經核於法尚有未合，應認為本件異議
    為有理由，應由本院將原處分關於違反處罰條例之拒絕停車
    接受稽查而逃逸部分撤銷，另為異議人不罰之諭知。至異議
    人於上開時地，有紅燈右轉之違規行為，為異議人所自承，
    且就此部分於異議狀中亦未指摘，認異議人就此部分未予異
    議，而告確定，附此敘明。
五、據上論結，應依道路交通管理處罰條例第八十七條第二項、
    道路交通案件處理辦法第二十條前段，裁定如主文。
中    華    民    國    97    年    2    月    25    日
                  交通法庭法  官  鍾邦久
以上正本證明與原本無異。
如不服本裁定應於送達後5日內向本院提出抗告狀（應附繕本）
。
                          書記官  陳慧玲
中    華    民    國    97    年    2     月    26    日


司法院資訊處製作；財團法人民間司法改革基金會備份。
